【裁判字號】    89,自,112
【裁判日期】    891113
【裁判案由】    傷害等
【裁判全文】
臺灣桃園地方法院刑事判決                          八十九年度自字第一一二號
    自  訴  人  甲○○○
    自訴代理人  蔡文玲律師
    被      告  丁○○
右列被告因傷害等案件，自訴人提起自訴，本院判決如左：
    主  文
丁○○公然侮辱人，處拘役參拾日，如易科罰金，以參佰元折算壹日。
被訴傷害部分無罪。
    事  實
一、丁○○與甲○○○二人均係桃園縣中壢市之市民代表，丁○○於民國八十九年一
    月二十六日下午，在中壢市公所五樓之市長秘書室內，因委請秘書室內之打字小
    姐戊○○以電腦為其繕打資料，適為甲○○○發覺，並欲上前觀看電腦資料，遭
    丁○○所拒，甲○○○仍執意查看電腦資料，雙方因而發生爭吵，丁○○竟基於
    侮辱之故意，於當日下午四時二十分許，在上開公眾得出入之市長秘書室內，出
    言以「三八婆」一語謾罵甲○○○。
二、案經甲○○○提起自訴。
    理  由
壹、有罪部分：
一、訊據被告丁○○矢口否認有何公然侮辱犯行，辯稱：並未辱罵告訴人等語。經查
    ：被告確有於上開時、地以「三八婆」一語辱罵自訴人甲○○○等情，業經自訴
    人指訴歷歷，核與自始至終均在場目睹被告與自訴人爭吵、拉扯過程之證人乙○○於本院審理時證稱：「（被告丁○○）有罵她三八婆（指自訴人甲○○○）」
    之情節相符（見本院八十九年七月二十五日審理筆錄）。又刑法上之公然侮辱罪
    ，係指不具體指摘事實，而從事可能貶損他人社會評價或以使人難堪為目的之一
    切輕蔑人之侮辱行為，並足使不特定或多數人均得以共見共聞狀態，惟不以實際
    上已共見或共聞為必要，而被告於上開時、地以「三八婆」一語謾罵自訴人，顯
    係基於使自訴人難堪為目的而為之，且被告謾罵自訴人時，除有證人乙○○、丙○○、戊○○等人在場外，其他不特定人或多數人均得自由進出該中壢市公所秘
    書室，此亦據被告於本院審理時供認在卷，應已達不特定人或多數人均足以共見
    共聞之程度，至為灼然。被告上開所辯，顯係卸責之詞，不足採信。本件事證明
    確，被告之公然侮辱犯行，堪予認定。
二、核被告丁○○所為，係犯刑法第第三百零九條第一項之公然侮辱罪。爰審酌被告
    犯罪之動機係因細故瑣事爭執、自訴人亦同有傷害、公然侮辱之犯行，業經本院
    判處拘役確定、二人均為中壢市市民代表，竟於公務機關因私怨爭執，不足為民
    表率、迄未與自訴人達成民事和解、所生危害及犯後矢口否認犯行等一切情狀，
    量處如主文所示之刑，並諭知易科罰金之折算標準。
三、自訴意旨另以被告丁○○以「欠人幹、討客兄」等語謾罵自訴人云云。然查，被
    告僅以「三八婆」一詞侮辱自訴人等情已如前述，是自訴人此部分指述，尚乏證
    據證明，此外復查無其他證據證明被告確有自訴人所指此部分之犯行，惟此部分
    如成立犯罪與前揭論罪科刑部分，有實質上一罪關係，爰不另為無罪之諭知。
貳、無罪部分：
一、自訴意旨另以：被告丁○○於八十九年一月二十六日下午四時十五分許，在中壢
    市公所五樓之市長秘書室內，因委請秘書室內之打字小姐戊○○以電腦為其繕打
    資料，適為自訴人甲○○○發覺，並欲上前觀看電腦資料，遭丁○○所拒，雙方
    發生爭吵，丁○○竟基於普通傷害之犯意，出手拉扯自訴人甲○○○，致自訴人
    甲○○○受有胸部受傷、小腿瘀傷等傷害。因認被告涉有刑法第二百七十七條第
    一項之傷害罪嫌云云。
二、按犯罪事實，應依證據認定之，無證據不得推定其犯罪事實。又不能證明被告犯
    罪者，應諭知無罪之判決，刑事訴訟法第一百五十四條、第三百零一條第一項分
    別定有明文。
三、訊據被告丁○○堅決否認涉有上開傷害犯行，辯稱：並未出手毆打自訴人成傷，
    不知自訴人所受上開傷害何來等語。經查：自訴人雖提出照片兩張憑資證明渠衣
    服遭撕破、胸部被抓傷等情，然查，被告丁○○堅決主張自訴人當天並非穿著該
    衣服，而否認該照片之真實性。又自訴人復自承伊並未去驗傷，而該照片係伊於
    翌日（二十七日）所拍攝。另徵諸證人丙○○即中壢市公所秘書及證人乙○○即
    中壢市公所市長室秘書於本院審理時證述：「（提示卷內照片，是否為拉扯後之
    結果？）不清楚」，又經本院詢及：當天雙方拉扯之後，自訴人受何傷害？二人
    均證稱：沒有注意到（見本院八十九年七月二十五日審理筆錄）。則自訴人是否
    因被告之拉扯受有傷害，已非無疑。復查，依自訴人提出之照片所示，除胸部上
    方略有泛紅外，並無明顯指甲抓痕，遑論小腿瘀青更無任何證明，則自訴人究竟
    受有如何之傷害結果，亦乏證據證明。是以，被告此部分所辯尚屬可採。此外，
    復查無其他證據足資證明被告有何傷害犯行，既不能證明被告此部分犯罪，核諸
    首開規定，即應為被告丁○○傷害部分無罪之諭知。
據上論斷，應依刑事訴訟法第三百四十三條、第二百九十九條第一項前段、第三百零
一條第一項，刑法第三百零九條第一項、第四十一條，罰金罰鍰提高標準條例第一條
前段、第二條，判決如主文。
中      華      民      國    八十九    年     十一     月     十三     日
                                    臺灣桃園地方法院刑事第一庭
                                            法  官   陳  永  來
右正本證明與原本無異。
如不服本判決，應於判決送達後十日內向本院提出上訴狀( 應附繕本 )，上訴於
臺灣高等法院。
                                            書記官   洪  明  媚
中        華        民        國   八十九   年   十一   月     十三     日
附錄本案論罪科刑法條：
刑法第三百零九條：公然侮辱人者，處拘役或三百元以下罰金。
                  以強暴犯前項之罪者，處一年以下有期徒刑、拘役或五百元以上
                  罰金。


司法院資訊處製作；財團法人民間司法改革基金會備份。
